臺灣臺北地方法院刑事判決　　　　　　　95年度易字第1742號
公　訴　人　臺灣臺北地方法院檢察署檢察官
被　　　告　乙○○
上列被告因竊盜案件，經檢察官提起公訴（九十五年度偵字第一
六一三二號），被告於準備程序中先就被訴事實為有罪之陳述，
經本院告以簡式審判之旨，並聽取當事人之意見後，本院合議庭
裁定行簡式審判程序後，本院判決如下：
    主  文
乙○○竊盜，累犯，處有期徒刑陸月。又竊盜，累犯，處有期徒
刑陸月。應執行有期徒刑拾月。
    事  實
一、乙○○前於(一)民國九十年二月間，因犯竊盜罪，經本院以九
    十年度易字第五六六號判決判處有期徒刑八月確定，於九十
    一年一月七日執行完畢。又於(二)九十年六月間，犯竊盜罪，
    經臺灣基隆地方法院以九十年度基簡字第四七九號判決判處
    有期徒刑五月確定，於九十一年五月十三日易科罰金執行完
    畢。復於(三)九十二年十月間至九十四年一月間，再犯竊盜罪
    ，經臺灣士林地方法院（下稱士林地院）以九十三年度易字
    第七九號判決判處有期徒刑五月後，檢察官乃提起上訴，經
    臺灣高等法院以九十四年度上易字第三四號判決撤銷原判決
    ，改判有期徒刑八月，確定後經檢察官簽發執行指揮書入監
    執行，嗣於九十四年十二月六日縮刑期滿執行完畢。
二、乙○○基於為自己不法所有之意圖，先於(一)九十五年七月二
    十三日十五時三十分許，在臺北市中正區○○○路○段六六
    號之新光三越百貨股份有限公司（下稱新光三越）站前店二
    樓，趁丙○○正在選購衣物疏未注意之際，徒手竊取丙○○
    所有而置於背包內之白色皮夾一只（內含丙○○之身分證、
    機車駕照、健保卡、誠泰銀行信用卡、聯邦銀行信用卡、新
    光三越信用卡、匯豐銀行信用卡、臺北富邦銀行提款卡、彰
    化銀行提款卡、中國國際商業銀行提款卡各一枚、現金新臺
    幣【下同】二千二百八十元及新光三越現金禮券三千一百元
    等財物）得手後，將其中現金及禮券置於其隨身攜帶之背包
    內，再將該皮夾連同其餘物品棄置於新光三越站前店三樓某
    專櫃前地上。復於(二)同日十六時五分許，在新光三越站前店
    二樓，趁吳宛臻正在選購衣物疏未防備之際，徒手竊取吳宛
    臻所有而置於背包內之咖啡色皮夾一只（內含吳宛臻之身分
    證、汽車駕照、新光三越信用卡各一枚、現金五千三百元等
    財物）得手後，乃將該等財物置於其隨身攜帶之背包內，經
    警目睹乙○○上開(二)部分竊盜犯行之全部過程，乃當場查獲
    ，而查知上情。
三、案經臺北市政府警察局刑事警察大隊移送臺灣臺北地方法院
    檢察署檢察官偵查起訴。
    理  由
一、證據之認定：
    上開事實二之部分，業據證人即被害人丙○○及甲○○於警
    詢時證述屬實（丙○○部分，偵查卷第十六頁至第十九頁參
    照；甲○○部分，偵查卷第十一頁至第十三頁參照），並有
    贓物認領保管單二紙在卷可證（偵查卷第十五頁及第二一頁
    參照），且被告乙○○亦對上開事實二之部分於本院九十六
    年三月二十七日審理時供承不諱（本院當日審判筆錄參照）
    ，是依(一)證人丙○○之證述、(二)證人甲○○之證述及(三)上開
    贓物認領保管單二紙等補強證據已足資擔保被告於本院審理
    中所為之上開任意性自白具有相當程度之真實性，而得確信
    被告前述自白之犯罪事實確屬真實，從而依刑事訴訟法第一
    百五十六條第一項及同條第二項規定，自得依被告前述自白
    及該補強證據認定被告確有為前述竊盜二次之犯行，本件事
    證明確，被告之犯行堪以認定。
二、論罪科刑之法律適用：
  (一)核被告乙○○所為，係犯刑法第三百二十條第一項之竊盜罪
    。被告先後徒手竊取上開二名被害人丙○○及甲○○之財物
    ，行為互殊，犯意個別，侵害之法益各異，應予分論併罰。
  (二)查被告有如事實一之部分所載之犯罪科刑執行情形，有臺灣
    高等法院被告前案紀錄表及被告所犯前開案件之判決書各一
    份附於本院卷可稽，其前受有期徒刑執行完畢，於五年以內
    故意再犯本件有期徒刑以上之罪，為累犯，應依刑法第四十
    七條第一項之規定加重其刑。
  (三)而被告於接受本院訊問時，言談正常、應答迅速、切題，並
    無精神狀況異常之情形，且經本院囑託臺北市立聯合醫院松
    德院區鑑定其犯上開竊盜犯行時之精神狀況，該院函覆略以
    ：就本次鑑定時所見，並無徵象顯示被告可能曾罹患精神分
    裂症、妄想症、噪鬱症或其他足以妨害其現實判斷力或一己
    行為控制力之精神疾病，被告雖曾於士林地院九十三年度易
    字第七九號案件審理期間，曾在臺北榮民總醫院接受精神鑑
    定，該院鑑定結論認為被告之「精神疾病診斷為病態型偷竊
    症」，然依世界衛生組織出版之國際疾病分類以及美國精神
    醫學院出版之精神疾病診斷與統計手冊，皆開宗明義指出，
    「病態偷竊症」者並非著眼於個人使用之需要或金錢價值而
    為之，然查被告行竊大抵著眼於直接之「金錢價值」，且所
    竊得之現金、禮券以外之物品亦不能排除意圖個人使用之可
    能，自不符合「病態偷竊症」之診斷，故本件被告於為上開
    二次竊盜犯行時，並無任何理由任定其因精神障礙或其他心
    智缺陷，致其辨識行為違法或依其辨識而行為之能力顯著降
    低等語，有該院九十六年三月三日北市醫精字第０九六三０
    五三二八００號函檢附鑑定報告書一份附於本院卷可參，故
    本院認其精神狀態尚無減輕其刑之事由，附此敘明。
  (四)爰審酌被告犯罪之動機、目的、手段，所生危害，及犯罪後
    尚能坦承犯行、態度良好等一切情狀，量處如主文所示之刑
    ，並定其應執行之刑。
據上論斷，應依刑事訴訟法第二百七十三條之一第一項、第二百
九十九條第一項前段，刑法第三百二十條第一項、第四十七條第
一項、第五十一條第五款前段，刑法施行法第一條之一，判決如
主文。
本案經檢察官郭瑜芳到庭執行職務。
中　　華　　民　　國　　96　　年　　4 　　月　　19　　日
　　　　　　　　　刑事第九庭    法　官　林怡秀
本件正本證明與原本無異。
如不服本判決，應於判決送達後十日內，向本院提出上訴狀。
　　　　　　　　　　　　　　　　書記官　林義盛
中　　華　　民　　國　　96　　年　　4 　　月　　19　　日
附錄本案論罪科刑法條全文：
中華民國刑法第三百二十條
意圖為自己或第三人不法之所有，而竊取他人之動產者，為竊盜
罪，處五年以下有期徒刑、拘役或五百元以下罰金。
意圖為自己或第三人不法之利益，而竊佔他人之不動產者，依前
項之規定處斷。
前二項之未遂犯罰之。
